臺灣高雄地方法院刑事判決　　　　　　100年度審易字第924號
公　訴　人　臺灣高雄地方法院檢察署檢察官
被　　　告　朱玉仲
上列被告因竊盜案件，經檢察官提起公訴（100 年度偵字第5339
號），本院合議庭裁定由受命法官獨任行簡式審判程序，判決如
下：
    主  文
朱玉仲犯踰越安全設備竊盜未遂罪，累犯，處有期徒刑陸月，如
易科罰金，以新臺幣壹仟元折算壹日。
    事  實
一、朱玉仲前因竊盜案件經臺灣高雄地方院以96年度易字第2373
    號判決判處有期徒刑4 月，減為有期徒刑2 月確定，復因竊
    盜案件經臺灣臺北地方法院（下稱臺北地院）以96年度易字
    第2252號判決判處有期徒刑7 月確定，嗣經法院裁定定應執
    行刑為有期徒刑8 月15日確定；又因竊盜案件，經臺灣基隆
    地方法院以97年度基簡字第405 號判決判處有期徒刑3 月確
    定、經臺灣臺中地方法院分別以97年度易字第3423、97年度
    易字第4711號判決判處有期徒刑4 月、7 月確定，上開3 罪
    嗣經法院裁定定應執行有期徒刑10月確定；復因竊盜案件經
    臺北地院以97年度易字第2603號判決判處有期徒刑10月、經
    臺灣士林地方法院以98年度易字第201 號判決判處有期徒刑
    5 月確定，嗣經法院裁定定應執行刑為有期徒刑1 年1 月確
    定，前開數罪接續執行，於民國99年10月19日縮刑期滿執行
    完畢。詎猶不知悔改，竟意圖為自己不法之所有，基於竊盜
    犯意，於100 年2 月9 日下午1 時40分，在高雄市苓雅區○
    ○○路176 號「苓雅國中」2 樓，先開門進入未上鎖之校長
    室內四處搜尋財物，因未發現值錢物品而退出，復承同一犯
    意，接續於同日時50分許，在專任教師辦公室前，將手伸進
    窗戶內欲開啟該辦公室大門進入行竊之際，適為該校學務主
    任陳建民當場發覺，經陳建民喝斥：「你要做甚麼」，朱玉
    仲聞言隨即關上窗戶拔腿逃逸而未遂。嗣陳建民與該校警衛
    合力逮捕朱玉仲，報警並調閱監視錄影資料而查獲。
二、案經高雄市政府警察局苓雅分局報告臺灣高雄地方法院檢察
    署檢察官偵查起訴。
    理  由
一、本件被告朱玉仲所犯係死刑、無期徒刑、最輕本刑為3 年以
    上有期徒刑以外之罪，其於準備程序中就被訴事實為有罪之
    陳述，經法官告知簡式審判程序之旨，並聽取公訴人、被告
    之意見後，本院合議庭認為適宜而裁定由受命法官獨任進行
    簡式審判程序。又本件之證據調查，依刑事訴訟法第273 條
    之2 規定，不受同法第159 條第1 項、第161 條之2 、第16
    1 條之3 、第163 條之1 及第164 條至第170 條規定之限制
    ，均合先敘明。
二、上開事實，業據被告於警詢、偵訊及本院審理中均坦承不諱
    ，核與證人陳建民於警詢時之證述相符，復有監視錄影翻拍
    照片及查獲現場照片、高雄市政府警察局苓雅分局受理各類
    案件紀錄表、臺灣高雄地方法院檢察署公務電話紀錄在卷可
    稽，足見被告自白與事實相符，應堪採信。本件事證明確，
    被告犯行洵堪認定，應依法論科。
三、按刑法第321 條第1 項第2 款所謂安全設備，係指依社會通
    常觀念足認為防盜之設備而言（最高法院55年台上字第547
    號判例意旨參照）；又被告推窗伸手入室行竊之行為，其人
    雖尚未進入專任導師辦公室，但手既已越進窗門，使窗戶失
    其防閑之效用，自已該當刑法第321 條第1 項第2 款之踰越
    安全設備竊盜罪。是核被告上開所為，係犯刑法第321 條第
    2 項、第1 項第2 款之踰越安全設備竊盜未遂罪，其已著手
    於竊盜行為之實施，尚未得手，為未遂犯，爰依刑法第25條
    第2 項之規定，按既遂犯之刑減輕其刑。被告先後實施竊盜
    犯行之犯罪時間、地點均屬密切接近，客觀上足認係單一行
    為之多次舉動，侵害法益種類亦屬相同，且其主觀上所認識
    者亦應屬基於單一犯意所為之接續舉動，應包括於一行為予
    以評價為接續犯。又被告有事實所述之前科，有臺灣高等法
    院被告前案紀錄表1 份在卷可查，其受有期徒刑執行完畢後
    ，5 年以內故意再犯本件有期徒刑以上之罪，為累犯，應依
    法加重其刑，並依法先加後減之。本院審酌被告正值壯年，
    卻不思循正途工作，竟任意竊取他人財物，惟念其犯罪行為
    尚未既遂，對被害人並未造成實質損害，且犯後坦承犯行，
    態度尚可，暨考量其前已有多次竊盜前科，有臺灣高等法院
    被告前案紀錄表在卷可稽，素行不佳等一切情狀，量處如主
    文所示之刑及諭知易科罰金之折算標準，以資懲儆。
四、據上論斷，應依刑事訴訟法第273 條之1 第1 項、第284 條
    之1 、第299 條第1 項前段，刑法第321 條第2 項、第1 項
    第2 款、第25條第2 項、第47條第1 項、第41條第1 項前段
    ，判決如主文。
本案經檢察官李英霆到庭執行職務。
中    華    民    國   100    年    5     月    12    日
                  刑事第十庭    法  官  王靖茹
以上正本證明與原本無異。
如不服本判決應於收受判決後10日內向本院提出上訴書狀，並應
敘述具體理由。其未敘述上訴理由者，應於上訴期間屆滿後20日
內向本院補提理由書(均須按他造當事人之人數附繕本)「切勿逕
送上級法院」。
中    華    民    國   100    年    5     月    12    日
                                書記官  楊明月
附錄本判決論罪之法條：
〈中華民國刑法第321 條第1項〉
犯竊盜罪而有下列情形之一者，處六月以上、五年以下有期徒刑
，得併科新臺幣十萬元以下罰金：
一、侵入住宅或有人居住之建築物、船艦或隱匿其內而犯之者。
二、毀越門扇、牆垣或其他安全設備而犯之者。
三、攜帶兇器而犯之者。
四、結夥三人以上而犯之者。
五、乘火災、水災或其他災害之際而犯之者。
六、在車站、埠頭、航空站或其他供水、陸、空公眾運輸之舟、
    車、航空機內而犯之者。